臺灣臺北地方法院民事裁定　　　　　　 100年度事聲字第45號
異　議　人
即　債權人　台北國鼎資產管理有限公司
法定代理人　林鎮國
上列異議人與債務人邱旻青、莊樹人間給付票款強制執行事件，
異議人對於中華民國100年1月13日本院民事執行處司法事務官所
為100年度司執字第126號裁定提出異議，本院裁定如下：
    主  文
原裁定廢棄。
    理  由
一、異議意旨略以：異議人寄予債務人之催告函已敘明債權讓與
    歷程，並明白告知現債權人為何，已符合民法第297條之規
    定，爰為此聲明異議等語。
二、按強制執行應依執行名義為之；執行名義為確定終局判決者
    ，除當事人外，對於訴訟繫屬後為當事人之繼受人者，亦有
    效力；此項規定，於其他執行名義，準用之，強制執行法第
    4條、第4條之2第1項第1款、第2款定有明文。次按債權之讓
    與，非經讓與人或受讓人通知債務人，對於債務人不生效力
    ，民法第297條第1項前段並有明文。是以執行名義成立後，
    債權人將債權讓與於第三人，該第三人為強制執行法第4 條
    之2第1項第1 款所稱之繼受人，雖得以原執行名義聲請強制
    執行，惟民法第297條第1項既明定債權之讓與，非經讓與人
    或受讓人通知債務人，對於債務人不生效力，則債權受讓人
    於該項讓與對債務人生效前，自不得對債務人為強制執行。
    是債權受讓人依強制執行法第4條之2規定，本於執行名義繼
    受人身份聲請強制執行者，除應依同法第6 條規定提出執行
    名義之證明文件外，對於其為適格之執行債權人及該債權讓
    與已對債務人發生效力等合於實施強制執行之要件，亦應提
    出證明，併供執行法院審查（最高法院98年度第3 次民事庭
    會議(一)決議內容參照）。惟債權讓與之通知，無非使債務人
    知有債權讓與之事實，同時避免其再向原債權人清償，以是
    受讓人對於債務人主張受讓事實行使債權時，既足使債務人
    知有債權讓與之事實，即應認為兼有通知之效力；且債權讓
    與之通知，不過為觀念通知，只須使債務人知有債權移轉之
    事實為已足，得以言詞或文書為之，不需何等之方式（最高
    法院著有22年上字第1162號、28上字第1284號及42年台上字
    第626號等判例意旨足參）。
三、本件異議人執臺灣臺中地方法院96年度執字第30945號債權
    憑證聲請對債務人邱旻青、莊樹人之財產強制執行，主張該
    執行名義所載債權人嘉邁資融國際有限公司（下稱嘉邁公司
    ）已將系爭債權讓與馬來西亞商亞聯資本股份有限公司台灣
    分公司（下稱亞聯公司），亞聯公司又將系爭債權讓與異議
    人，並檢附前揭債權憑證正本1紙、債權讓與證明書正本2紙
    、催告函影本2紙及掛號郵件收件回執正本2紙附於本院100
    年度司執平字第126號執行卷宗可稽。經查，就債權讓與事
    實之通知，因嘉邁公司、亞聯公司及異議人均非金融機構合
    併法第15條第1項規範對象，是應回歸民法關於債權讓與之
    規定，即依民法第297條第1項前段規定，讓與系爭債權，非
    經讓與人或受讓人通知債務人，對於債務人不生效力。今異
    議人聲請強制執行，已就嘉邁公司以下之債權讓與提出催告
    函2紙，其上已將歷次債權讓與事實通知異議人，顯足使債
    務人知有債權讓與之事實，揆諸前揭說明，該債權讓與之事
    實對債務人已發生效力，準此，應認異議人已提出證明而合
    於實施強制執行之要件，自得聲請強制執行。從而，本院司
    法事務官以異議人未能提出嘉邁公司將債權讓與亞聯公司已
    合法通知債務人之證明，而駁回異議人強制執行之聲請，自
    有未洽，異議人請求廢棄原裁定，尚非無據，爰裁定如主文
    所示。
四、據上論結：本件異議為有理由，依強制執行法第30條之1、
    民事訴訟法第240條之4第3項前段，裁定如主文。
中    華    民    國   100    年    2     月    9     日
                  民事第一庭    法  官  莊訓城
以上正本係照原本作成
如不服本裁定應於送達後10日內向本院提出抗告狀，並繳納抗告
費新臺幣1,000元
中    華    民    國   100    年    2     月    9     日
                                書記官  陳俐妙